Francisco Omar Habib González Utrera

DESARROLLADOR WEB JR

Ingeniero en Sistemas Computacionales con experiencia en HTML, CSS, JavaScript y React. He liderado proyectos de software, destacando en diseño, codificación y documentación. Soy responsable, colaborativo, proactivo, creativo y con un fuerte espíritu de aprendizaje.

EXPERIENCIA PROFESIONAL

Proyecto 1 - Aprender a aprender

TripleTen En 2023 - Feb 2023

Enlace al proyecto

Descripción: Aprender a aprender es una web que presenta técnicas de aprendizaje eficaces y avanzadas.

- Estructuré el HTML de manera clara y accesible, utilizando elementos semánticos, mejorando la accesibilidad en un 15%.
- Organicé los estilos CSS utilizando la metodología BEM para una mejor organización y mantenibilidad del sitio.
- Utilicé Git y GitHub para gestionar las versiones del proyecto.

Proyecto 2 - De patria a patria

TripleTen Feb 2023 - Abr 2023



Descripción: De patria a patria es una web que presenta una galería de arte NFT en línea que destaca historias y fotografías de profesionales de diversas partes del mundo.

- Continué y refiné la maquetación semántica en HTML y la metodología BEM, reduciendo errores en un 30%.
- Implementé técnicas avanzadas de diseño, como 'display: flex' y 'display: grid', además de media queries para garantizar la responsividad total del sitio.
- Mejoré mis prácticas de colaboración y seguimiento de cambios del proyecto en git, reduciendo los conflictos de fusión en un 20%.

Proyecto 3 - Around in the U.S

TripleTen Jul 2023- Act 2024



Descripción: Around in the U.S es una galería interactiva creada con React, que presenta diversas imágenes y descripciones de lugares destacados de los Estados Unidos en forma de tarjetas.

- Utilicé React.js para desarrollar el proyecto, aprovechando su enfoque basado en componentes.
- Implementé un Log In y un Sign Off y el uso de JWT para validar si el usuario inició sesión en el sitio previamente.
- Desarrollé funcionalidades interactivas, como edición de datos de usuario y gestión de tarjetas, utilizando una API desarrollada por mi con Node.js y MongoDB.

CONTACTO

9

(55) 2283111621 (principal)



francgonzalez456@gmail.com



Enlace a mi Linkedin.



Enlace a mi GitHub.



Enlace a mi Portafolio Web.

HABILIDADES

HTML5	80 %
• CSS3	80 %
 JavaScript 	75 %
React.js	70 %
Node.js	50 %
 SQL-mySQL 	50 %
 NoSQL-mongodb 	30 %
 Git y Github 	50 %

EDUCACIÓN

Programa de Desarrollo Web

TripleTen

Dic 2022 - Jul 2024

Ingeniería en Sistemas Computacionales

Instituto Tecnológico Superior de Xalapa (Titulado).

Ag 2016 - Sep 2022

IDIOMAS

- Español (Lengua nativa).
- Inglés A2.